---
title: "risksetROC_practice each funciton"
output: html_document
---

```{r library}
library(MASS)
library(survival)
library(risksetROC)
```

## 1. CoxWeights()
```{r}
data(VA)  #폐암 데이터   ##137 obs. of 8 variables
head(VA)   #stime : survival of follow-up time in days
           #status : 1-dead, 0-censored
           #treat : treatment, 1-standard, 0-test
           #age : 환자의 나이
           #Karn : 환자의 Karnofsky score (0~100)
           #cell : 네 가지 cell type-1,2,3,4
           #prior : prior therapy 
table(VA$treat)
table(VA$cell)
```

```{r}
survival.time <- VA$stime
survival.status <- VA$status
score <- VA$Karn
cell.type <- factor(VA$cell)
tx <- as.integer(VA$treat==1)  #treat==1 -> 1, treat==2 -> 0
   table(tx); table(VA$treat)
age <- VA$age
survival.status[VA$stime > 500] <- 0    #stime이 500을 초과하면 중도절단이라고 간주한다. 
survival.time[VA$stime > 500] <- 500    #조건에 해당하는 경우, 관측된 시점T를 중도절단 시점 500으로 설정한다. 
```

```{r}
#fitting to obtain predictor
fit0 <- coxph(Surv(survival.time, survival.status)~score+cell.type+tx+age, na.action=na.omit)
eta <- fit0$linear.predictors  #num [1:137]   #marker
AUC <- NULL   #빈 공간 생성

summary(fit0)
out <- CoxWeights(marker=eta, Stime=survival.time, status=survival.status, predict.time=30)   #riskset을 생성할 기준 시점 설정:30
out
out$AUC   #0.7097247
```

```{r}
### CoxWeights 결과 이해 
plot(out$FP,out$TP, main='ROC curve (predict.time=30)')   #ROC curve
lines(out$FP,out$FP, type='l',lty=2, col='red')
```

##### Question
AUC 계산할 때 2배 높이로 안 하고(like 'aTP') TP를 바로 높이 길이로 쓸 수 있지 않을까?
```{r}
##Question: AUC 계산할 때 2배 높이로 안 하고(like 'aTP') TP를 바로 높이 길이로 쓸 수 있지 않을까? 
dFP <- abs(out$FP[-1] - out$FP[-length(out$FP)])
dFP   #모든 간격이 0.01052632로 같음.   #num[1:98]
TP <- out$TP    #num[1:99]
TP
sum(dFP * TP[-length(TP)])   #0.7149099
out$AUC   #0.7097247  #by CoxWeights()
```
CoxWeights()로 구한 AUC와 다소 차이가 난다. CoxWeights로 구한 AUC가 더 작다. 
```{r}
sum(dFP * TP[-1])   #0.7045396
```
위에서 차이가 나는 이유를, 본 ROC curve보다 직사각형을 넘치게 채운 경우, 덜 채운 경우의 차이로 이해하였다.(구분구적법 아이디어)    
그래서 직사각형을 넘치지 않게 하는 경우로 구한 결과, CoxWeights()로 구한 0.7097247과 좀더 유사한 값이 나왔다.   
그러나 정확히 같은 값은 아니다.   
  
직사각형이 넘치는 방법으로 구했을 때, 0.7149099  
직사각형이 부족한 방법으로 구했을 때, 0.7045396  
CoxWeights() 방법은 이 둘의 평균이다. 0.7097247 = (0.7149099+0.7045396)/2
   

## 2. IntegrateAUC() 
```{r}
surv.prob <- unique(survfit(Surv(survival.time, survival.status)~1)$surv)   #Kaplan-Meier estimator
  surv.prob   # 0.9854 ~ 0.036 내림차순 정렬
fit0; eta
model.score <- eta
utimes <- unique(survival.time[survival.status==1]) #unique event times for subjects   #only non-censored
utimes <- utimes[order(utimes)]   #오름차순 정렬

## find AUC at unique failure times
AUC <- rep(NA, length(utimes))    #utimes 각 시점별 계산된 AUC 저장공간 생성
for(j in 1:length(utimes)){
  out <- CoxWeights(eta, survival.time, survival.status, utimes[j])
  AUC[j] <- out$AUC
}
AUC
```

```{r}
## integrated AUC to get concordance measure
iAUC <- IntegrateAUC(AUC, utimes, surv.prob, tmax=365)
iAUC   #time-dependent concordance measure
```


## 7. SchoenSmooth()
```{r}
data(pbc)
pbc1 <- pbc[1:312,]
survival.status <- ifelse(pbc1$status==2,1,0)
survival.time <- pbc1$fudays
pbc1$status1 <- survival.status
pbc1$status1 <- survival.status
fit <- coxph(Surv(fudays,status1)~log(bili)+log(protime)+edema+albumin+age, data=pbc1)   #coxph로 적합한다. 

eta5 <- fit$linear.predictors
x <- eta5
nobs <- length(survival.time[survival.status==1])    #중도절단 되지 않은 수 
span <- 1.5*(nobs^(-0.2))    #0.571

fitCox5 <- coxph(Surv(survival.time, survival.status)~x)
bfnx1.1 <- SchoenSmooth(fit=fitCox5, Stime=survival.time, status=survival.status, span=span, order=1)   #order=1 -> local linear
bfnx1.0 <- SchoenSmooth(fit=fitCox5, Stime=survival.time, status=survival.status, span=span, order=0)   #order=0 -> local mean

plot(bfnx1.1$time, bfnx1.1$beta, type='l', xlab="Time", ylab='beta(t)')
lines(bfnx1.0$time, bfnx1.0$beta, lty=3)
```

#### practice
bfnx1.1 <- SchoenSmooth(fit=fitCox5, Stime=survival.time, status=survival.status, span=span, order=1)   
bfnx1.0 <- SchoenSmooth(fit=fitCox5, Stime=survival.time, status=survival.status, span=span, order=0)   
위 식을 입력하면 SchoenSmooth() function 내에서 어떤 과정을 거치는지 알아본다.    
```{r}
shrink = FALSE
#survival.time, survival.status  
```

```{r}
phtest <- cox.zph(fitCox5,transform='identity')
phtest
```
cox.zph()를 통해 비례위험가정이 만족하는지 알아본 결과, p=0.4로, 유의수준보다 크다.(귀무가설: 해당 변수가 비례위험 가정을 만족한다.)   
따라서 변수 x는 비례위험가정을 만족하는 것을 확인할 수 있다. 
```{r}
## 참고
plot(phtest) 
```
이는 plot을 통해 확인해볼 수도 있는데, time에 따라서 값이 크게 변함없는 것을 알 수 있다.   


```{r}
utimes <- survival.time[survival.status==1]    #int[1:125]
utimes <- utimes[order(utimes)]     #오름차순으로 정렬됨 

p <- length(fitCox5$coef)   #1
bbb <- rep(NA,length(utimes))   #[1:125]NA NA NA...
shrinkage <- rep(NA, length(utimes))    #[1:125]NA NA NA...
```

```{r}
## find the bandwidth for each time
grid.t <- utimes
nt <- length(grid.t)   #125
lambda <- rep(0,nt)   #num[1:125]0 0 0...

## take span% of the data
nd <- round(span*nt)   #71

for(i in 1:nt){
  lambda[i] <- sort(abs(grid.t - grid.t[i]))[nd]
}     #lambda[i] : sort(abs(grid.t - grid.t[i]))의 71번째 값 

for(j in 1:length(utimes)){
  target <- grid.t[j]
  u <- (grid.t - target)/lambda[j]
  iu <- ifelse(abs(u)>1, 0,1)
  wt <- iu*0.75*(1-u^2)/lambda[j]
  www <- wt/sum(wt)
  
  ######### ---- shrink=FALSE, p=1, order=1 ---- ########
  cTime <- phtest$x - target
  fit <- lm(phtest$y ~ cTime, weights=www)
  nnn <- sum(www > 0)
  ddd <- (nnn-1)/nnn
  beta <- fit$coef[1]
  
  bbb[j] <- beta
  shrinkage[j] <- ddd
}
```

```{r}
#out <- list(time=utimes, beta=bbb, shrinkage=shrinkage)
out <- list(time=utimes, beta=bbb)
out
```

